Jorge Andrés Villa Vélez

Data Scientist

_

Compétences

Transversales

Gestion de projet, sensibilisation, enseignement, communication écrite et orale, leadership, travail d'équipe

Techniques

Analyse de données, développement d'algorithmes, apprentissage automatique

Programmation

Python, C (GSL), SQL, IDL, Bash

Analyse de données

CIGALE, CASA, Pyraf (IRAF), TOPCAT, DS9, Aladin, Vizier

Éditeurs de texte

Microsoft office, LibreOffice, LaTeX, Kate, Geany

Systèmes opératives

Linux (Fedora, Ubuntu), Windows, MacOS

_

Langues

Espagnol → Langue maternelle

Anglais → Courant Français → Courant

_

Liens

Site Web:

https://jurgenvilla.github.io/

GitHub:

https://github.com/Jurgenvilla

MARSEILLE, France

jorgevilla.91@gmail.com Né le 28 november 1991 à Medellín, Colombia

Docteur en astrophysique d'Aix-Marseille Université avec de l'expérience dans l'analyse de données de grands échantillons (Big data) et simulations. J'ai aussi de l'expérience dans la gestion de projets au niveau européen. J'ai de l'expérience dans la communication des résultats et l'Éspression oral. Après trois ans dans l'académie je voudrais mes connaissances et compétences dans le domaine de l'industry.

Expérience professionnelle

Laboratoire d'astrophysique de Marseille / Chercheur

OCTOBRE 2018 - NOVEMBRE 2021, MARSEILLE, FRANCE

Analyse de grands relevés de données spectrophotométriques avec l'implementation des nouveaux modèles dans le code bayesian pour le SED fitting CIGALE. Modification de leur module nébulaire.

Production des modèles pour la collaboration de l'instrument européen MOONS (Multi-Object Optical and Near-IR Spectrograph) et gestion de projets dans les groupes scientifiques et techniques.

Universidad de Antioquia / Professeur - Assistant d'enseignement

JANVIER 2012 - JUIN 2016, MEDELLIN, COLOMBIE

Enseignement de différents cours à la faculté des Sciences tels que l'astronomie pour les jeunes, l'astronomie observationnelle et la physique des Ondes et des oscillations.

Universidad Autónoma de México / Stage en recherche

JUIN 2013 - AOUT 2013, ENSENADA, MEXIQUE

Stage en astronomie d'observation. Collecte de données et analyse postérieure des observations des télescopes de San Pedro Mártir.

Formation

Aix-Marseille Université / Docteur en Astrophysique et

Cosmologie

2021, MARSEILLE, FRANCE

Universiteit Leiden / Master en sciences Astronomie: Recherche 2018. LEIDEN. PAYS-BAS

Universidad de Antioquia / Licence en sciences: Astronomie

2015, MEDELLIN, COLOMBIE